---
title: "Open Government Data, provided by Canton Zurich"
date: "2023-09-20"
output: html_document
---

## Dataset: Daten der Raddauerzählstellen München 2022

Folgende [Fahrrad-Zählstellen](/dataset/raddauerzaehlstellen-muenchen) sind derzeit im Betrieb:

* Arnulfstr. 9 - 11 Südseite (die Zählungen der Zählstelle Arnulfstraße sind von Anfang 2021 bis März 2022 stark von der dortigen Baustelle beeinflusst)
* Bad-Kreuther-Str. (Joseph-Hörwick-Weg)
* Erhardtstr. (Deutsches Museum)
* Hirsch HLP (Birketweg)
* Margaretenstr. (Harras)
* Olympia Park (Rudolf-Harbig-Weg) (Ausfall der Zählstelle von Mitte Juni 2022 bis Ende August 2022)

Die Werte gibt es pro Zählstelle monatlich als

* 15-Minuten-Werte und als
* Tageswerte mit Wetterdaten (Min-Temp, Max-Temp, Niederschlag,Bewölkung in Prozent, Sonnenstunden)

Weitere Informationen: https://opendata.muenchen.de/pages/raddauerzaehlstellen

[Direct data shop link for dataset](XYZ10@muenchen)

Auto generated R starter code for data set 10@muenchen.

## Metadata

- **Issued** `2022-02-25T09:51:41`
- **Modified** `2023-01-26T10:56:25`
- **Startdate** `None`
- **Enddate** `None`
- **Theme** `['http://publications.europa.eu/resource/authority/data-theme/TECH']`
- **Keyword** `['Fahrrad', 'Raddauerzählstellen', 'Raddauerzählstellen 2022']`
- **Publisher** `['mobilitaetsreferat']`
- **Landingpage** `https://opendata.muenchen.de/dataset/daten-der-raddauerzaehlstellen-muenchen-2022`


# Load packages

```{r}

library(tidyverse)
library(skimr)

```

# Load data

-   The dataset has 2 distribution(s) in CSV format.
-   All available CSV distributions are listed below and can be read into a tibble.

```{r}

# Distribution 0
# Ktzhdistid               : 1421
# Title                    : 15 Minuten-Werte - Januar 2022 - Daten der Raddauerzählstellen München
# Description              : * datum	 * uhrzeit_start * uhrzeit_ende * zaehlstelle * richtung_1 * richtung_2 * gesamt Die Richtung (richtung_1 und richtung_2) und der ausführliche Namen der jeweiligen Zählstellen finden sich im [Datensatz Raddauerzählstellen](/dataset/raddauerzaehlstellen-muenchen).
# Issued                   : 2022-02-25T09:52:25
# Modified                 : 2022-02-25T09:53:34
# Rights                   : dl-by-de/2.0

df <- read_delim('https://opendata.muenchen.de/dataset/c43b0bfb-836b-4291-b987-bf0fde74daaa/resource/6923fc72-b67f-4257-907f-f5138040afba/download/rad_2022_01_15min.csv')

# Distribution 1
# Ktzhdistid               : 1421
# Title                    : 15 Minuten-Werte - Januar 2022 - Daten der Raddauerzählstellen München
# Description              : * datum	 * uhrzeit_start * uhrzeit_ende * zaehlstelle * richtung_1 * richtung_2 * gesamt Die Richtung (richtung_1 und richtung_2) und der ausführliche Namen der jeweiligen Zählstellen finden sich im [Datensatz Raddauerzählstellen](/dataset/raddauerzaehlstellen-muenchen).
# Issued                   : 2022-02-25T09:52:25
# Modified                 : 2022-02-25T09:53:34
# Rights                   : dl-by-de/2.0

df <- read_delim('https://opendata.muenchen.de/dataset/c43b0bfb-836b-4291-b987-bf0fde74daaa/resource/6923fc72-b67f-4257-907f-f5138040afba/download/rad_2022_01_15min.csv')



```

# Analyze data

```{r}

glimpse(df)
str(df)
skim(df)

head(df)
tail(df)

```

# Continue your code here...

```{r}

```

------------------------------------------------------------------------

# Questions about the data?

Mobilitätsreferat - Verkehrs- und Verhaltensdaten | Data Shop
