---
title: "Open Government Data, provided by Canton Zurich"
date: "2023-10-17"
output: html_document
---

## Dataset: Luftschadstoffemissionen im Kanton Zürich

[Direct data shop link for dataset](https://www.zh.ch/de/politik-staat/opendata.html#/datasets/1363@awel-kanton-zuerich)

Auto generated R starter code for data set 1363@awel-kanton-zuerich.

## Metadata

- **Issued** `2022-07-07T09:10:11`
- **Modified** `2022-08-18T13:26:35`
- **Startdate** `None`
- **Enddate** `None`
- **Theme** `['Gesundheit', 'Raum, Umwelt']`
- **Keyword** `['gemeinden', 'immissionen', 'kanton_zuerich', 'luft', 'luftschadstoffe', 'stickstoffdioxid', 'kohlenmonoxid', 'feinstaub', 'ammoniak', 'luftqualitaet', 'schadstoffbelastung', 'emissionen', 'russ', 'ogd']`
- **Publisher** `['Amt für Abfall, Wasser, Energie und Luft des Kantons Zürich']`
- **Landingpage** `https://www.zh.ch/de/umwelt-tiere/luft-strahlung/daten-karten.html`


# Load packages

```{r}

library(tidyverse)
library(skimr)

```

# Load data

-   The dataset has 1 distribution(s) in CSV format.
-   All available CSV distributions are listed below and can be read into a tibble.

```{r}

# Distribution 0
# Ktzhdistid               : 2698
# Title                    : Luftschadstoffemissionen im Kanton Zürich 2015, 2020 und 2030
# Description              : Variabeln: 'jahr' = Die Emissionsdaten liegen für die drei Zeitstände 2015, 2020 (Covid-Effekt ist nicht berücksichtigt) und 2030 vor; 'substanz' = Bezeichnung des Luftschadstoffes; 'hauptgruppe' = Zusammenfassung der Hauptemittentengruppen; 'untergruppe' = detailliertere Quellenangabe (z.B. Landschaftspflege, Feuerungen Holz und Kohle, ...); 'gemeinde': Gemeindename; 'emission' = Emissionswert (in Tonnen pro Jahr); 'bfsnr' = BFS-Gemeindenummer gemäss amtlichem Gemeindeverzeichnis der Schweiz; 'kanton' = Kürzel des Kantons (Hinweis: Ein Teil der Emissionen (z.B. Schifffahrt, ...) sind dem Greifensee ('bfsnr': 9040) und dem Zürichsee ('bfsnr': 9051) zugewiesen, 'kanton': "ZH-See"); 'einheit' = Masseinheit der Emissionen, abgekürzt: 't/a'; 'einheit_lang' = Masseinheit der Emissionen, ausgeschrieben: 'Tonnen pro Jahr'.
# Issued                   : 2022-07-07T09:10:11
# Modified                 : 2022-07-07T09:10:11
# Rights                   : NonCommercialAllowed-CommercialAllowed-ReferenceNotRequired

df <- read_delim('https://www.web.statistik.zh.ch/awel/ostluft_emissionsbilanzen/emissionen_gemeinden_ostluft.csv')



```

# Analyze data

```{r}

glimpse(df)
str(df)
skim(df)

head(df)
tail(df)

```

# Continue your code here...

```{r}

```

------------------------------------------------------------------------

# Questions about the data?

Amt für Abfall, Wasser, Energie und Luft des Kantons Zürich | Abteilung Luft, Klima und Strahlung | gian-marco.alt@bd.zh.ch
