---
title: "Open Government Data, provided by Landeshauptstadt München"
date: "2023-10-23"
output: html_document
---

## Dataset: Daten der Raddauerzählstellen München 2022

[Direct data shop link for dataset](https://opendata.muenchen.de/dataset/daten-der-raddauerzaehlstellen-muenchen-2022)

Auto generated R starter code for data set 144@lhm.

## Metadata

- **Issued** `2022-02-25T09:51:41`
- **Modified** `2023-01-26T10:56:25`
- **Startdate** `None`
- **Enddate** `None`
- **Theme** `['http://publications.europa.eu/resource/authority/data-theme/TECH']`
- **Keyword** `['Fahrrad', 'Raddauerzählstellen', 'Raddauerzählstellen 2022']`
- **Publisher** `['mobilitaetsreferat']`
- **Landingpage** `https://opendata.muenchen.de/dataset/daten-der-raddauerzaehlstellen-muenchen-2022`


# Load packages

```{r}

library(tidyverse)
library(skimr)

```

# Load data

-   The dataset has 24 distribution(s) in CSV format.
-   All available CSV distributions are listed below and can be read into a tibble.

```{r}

# Distribution 0
# Ktzhdistid               : 1441
# Title                    : 15 Minuten-Werte - Januar 2022 - Daten der Raddauerzählstellen München
# Issued                   : 2022-02-25T09:52:25
# Modified                 : 2022-02-25T09:53:34
# Rights                   : dl-by-de/2.0

df <- read_delim('https://opendata.muenchen.de/dataset/c43b0bfb-836b-4291-b987-bf0fde74daaa/resource/6923fc72-b67f-4257-907f-f5138040afba/download/rad_2022_01_15min.csv')

# Distribution 1
# Ktzhdistid               : 1442
# Title                    : Tageswerte und Wetter - Januar 2022 - Daten der Raddauerzählstellen München
# Issued                   : 2022-02-25T09:52:52
# Modified                 : 2022-02-25T09:56:04
# Rights                   : dl-by-de/2.0

df <- read_delim('https://opendata.muenchen.de/dataset/c43b0bfb-836b-4291-b987-bf0fde74daaa/resource/1779016c-968c-4572-bfe4-7bd1ff3859dc/download/rad_2022_01_tage.csv')

# Distribution 2
# Ktzhdistid               : 1443
# Title                    : 15 Minuten-Werte - Februar 2022 - Daten der Raddauerzählstellen München
# Issued                   : 2022-03-31T05:19:33
# Modified                 : 2022-03-31T05:19:33
# Rights                   : dl-by-de/2.0

df <- read_delim('https://opendata.muenchen.de/dataset/c43b0bfb-836b-4291-b987-bf0fde74daaa/resource/56075b94-4fba-4654-9db9-dca4cd1771e2/download/rad_2022_02_15min.csv')

# Distribution 3
# Ktzhdistid               : 1444
# Title                    : Tageswerte und Wetter - Februar 2022 - Daten der Raddauerzählstellen München
# Issued                   : 2022-03-31T05:22:20
# Modified                 : 2022-03-31T05:24:20
# Rights                   : dl-by-de/2.0

df <- read_delim('https://opendata.muenchen.de/dataset/c43b0bfb-836b-4291-b987-bf0fde74daaa/resource/af5684e4-72b1-4ed9-8150-ad9c491d11dd/download/rad_2022_02_tage.csv')

# Distribution 4
# Ktzhdistid               : 1445
# Title                    : 15 Minuten-Werte - März 2022 - Daten der Raddauerzählstellen München
# Issued                   : 2022-04-13T08:56:44
# Modified                 : 2022-04-13T08:56:44
# Rights                   : dl-by-de/2.0

df <- read_delim('https://opendata.muenchen.de/dataset/c43b0bfb-836b-4291-b987-bf0fde74daaa/resource/8521b4d0-72a3-45bb-8550-ae3fad36f601/download/rad_2022_03_15min.csv')

# Distribution 5
# Ktzhdistid               : 1446
# Title                    : Tageswerte und Wetter - März 2022 - Daten der Raddauerzählstellen München
# Issued                   : 2022-04-13T08:58:12
# Modified                 : 2022-04-13T08:58:12
# Rights                   : dl-by-de/2.0

df <- read_delim('https://opendata.muenchen.de/dataset/c43b0bfb-836b-4291-b987-bf0fde74daaa/resource/bad3f046-10b2-46c8-94b9-1d7f1462498d/download/rad_2022_03_tage.csv')

# Distribution 6
# Ktzhdistid               : 1447
# Title                    : 15 Minuten-Werte - April 2022 - Daten der Raddauerzählstellen München
# Issued                   : 2022-05-17T11:22:07
# Modified                 : 2022-05-17T11:22:07
# Rights                   : dl-by-de/2.0

df <- read_delim('https://opendata.muenchen.de/dataset/c43b0bfb-836b-4291-b987-bf0fde74daaa/resource/8e0cdcb9-e46e-4d50-a889-d541452aa2ce/download/rad_2022_04_15min.csv')

# Distribution 7
# Ktzhdistid               : 1448
# Title                    : Tageswerte und Wetter - April 2022 - Daten der Raddauerzählstellen München
# Issued                   : 2022-05-17T11:23:11
# Modified                 : 2022-05-17T11:23:11
# Rights                   : dl-by-de/2.0

df <- read_delim('https://opendata.muenchen.de/dataset/c43b0bfb-836b-4291-b987-bf0fde74daaa/resource/96ebcff6-a582-4da4-928e-1fc0a60b4809/download/rad_2022_04_tage.csv')

# Distribution 8
# Ktzhdistid               : 1449
# Title                    : 15 Minuten-Werte - Mai 2022 - Daten der Raddauerzählstellen München
# Issued                   : 2022-06-08T06:17:06
# Modified                 : 2022-06-08T06:17:06
# Rights                   : dl-by-de/2.0

df <- read_delim('https://opendata.muenchen.de/dataset/c43b0bfb-836b-4291-b987-bf0fde74daaa/resource/0100ebaa-b0f3-48bf-a41e-7801852b2085/download/rad_2022_05_15min.csv')

# Distribution 9
# Ktzhdistid               : 1450
# Title                    : Tageswerte und Wetter - Mai 2022 - Daten der Raddauerzählstellen München
# Issued                   : 2022-06-08T06:18:12
# Modified                 : 2022-06-08T06:18:12
# Rights                   : dl-by-de/2.0

df <- read_delim('https://opendata.muenchen.de/dataset/c43b0bfb-836b-4291-b987-bf0fde74daaa/resource/ef27eba9-091b-4154-a2ab-cdc074ed3447/download/rad_2022_05_tage.csv')

# Distribution 10
# Ktzhdistid               : 1451
# Title                    : 15 Minuten-Werte - Juni 2022 - Daten der Raddauerzählstellen München
# Issued                   : 2022-07-19T04:25:53
# Modified                 : 2022-07-19T12:57:43
# Rights                   : dl-by-de/2.0

df <- read_delim('https://opendata.muenchen.de/dataset/c43b0bfb-836b-4291-b987-bf0fde74daaa/resource/57b537a6-25e0-444d-a105-5424dfe53ad5/download/rad_2022_06_15min.csv')

# Distribution 11
# Ktzhdistid               : 1452
# Title                    : Tageswerte und Wetter - Juni 2022 - Daten der Raddauerzählstellen München
# Issued                   : 2022-07-19T04:26:55
# Modified                 : 2022-07-19T13:01:34
# Rights                   : dl-by-de/2.0

df <- read_delim('https://opendata.muenchen.de/dataset/c43b0bfb-836b-4291-b987-bf0fde74daaa/resource/bcbad2b5-89e2-4802-91fb-8d9f01c9f514/download/rad_2022_06_tage.csv')

# Distribution 12
# Ktzhdistid               : 1453
# Title                    : 15 Minuten-Werte - Juli 2022 - Daten der Raddauerzählstellen München
# Issued                   : 2022-08-04T10:13:22
# Modified                 : 2022-08-04T10:13:22
# Rights                   : dl-by-de/2.0

df <- read_delim('https://opendata.muenchen.de/dataset/c43b0bfb-836b-4291-b987-bf0fde74daaa/resource/3a09910d-d8fb-49b8-a043-cb4ad832905f/download/rad_2022_07_15min.csv')

# Distribution 13
# Ktzhdistid               : 1454
# Title                    : Tageswerte und Wetter - Juli 2022 - Daten der Raddauerzählstellen München
# Issued                   : 2022-08-04T10:14:22
# Modified                 : 2022-08-04T10:14:22
# Rights                   : dl-by-de/2.0

df <- read_delim('https://opendata.muenchen.de/dataset/c43b0bfb-836b-4291-b987-bf0fde74daaa/resource/590c0d78-9b26-4eb7-b252-28ad2dabb03b/download/rad_2022_07_tage.csv')

# Distribution 14
# Ktzhdistid               : 1455
# Title                    : 15 Minuten-Werte - August 2022 - Daten der Raddauerzählstellen München
# Issued                   : 2022-09-19T12:34:09
# Modified                 : 2022-09-19T12:34:09
# Rights                   : dl-by-de/2.0

df <- read_delim('https://opendata.muenchen.de/dataset/c43b0bfb-836b-4291-b987-bf0fde74daaa/resource/ed07619f-942d-4174-b9cf-c1e2cd4c6fa4/download/rad_2022_08_15min.csv')

# Distribution 15
# Ktzhdistid               : 1456
# Title                    : Tageswerte und Wetter - August 2022 - Daten der Raddauerzählstellen München
# Issued                   : 2022-09-19T12:36:33
# Modified                 : 2022-09-19T12:36:33
# Rights                   : dl-by-de/2.0

df <- read_delim('https://opendata.muenchen.de/dataset/c43b0bfb-836b-4291-b987-bf0fde74daaa/resource/f84961a2-8887-4fb5-8f3e-805381916c56/download/rad_2022_08_tage.csv')

# Distribution 16
# Ktzhdistid               : 1457
# Title                    : 15 Minuten-Werte - September 2022 - Daten der Raddauerzählstellen München
# Issued                   : 2022-10-27T08:26:05
# Modified                 : 2022-10-27T08:26:05
# Rights                   : dl-by-de/2.0

df <- read_delim('https://opendata.muenchen.de/dataset/c43b0bfb-836b-4291-b987-bf0fde74daaa/resource/9bc69fbd-02cd-4f79-a38c-7b75ec904df6/download/rad_2022_09_15min.csv')

# Distribution 17
# Ktzhdistid               : 1458
# Title                    : Tageswerte und Wetter - September 2022 - Daten der Raddauerzählstellen München
# Issued                   : 2022-10-27T08:27:03
# Modified                 : 2022-10-27T08:27:03
# Rights                   : dl-by-de/2.0

df <- read_delim('https://opendata.muenchen.de/dataset/c43b0bfb-836b-4291-b987-bf0fde74daaa/resource/99f4cd46-40bd-4d81-8fb3-f7dfbb2a20a1/download/rad_2022_09_tage.csv')

# Distribution 18
# Ktzhdistid               : 1459
# Title                    : 15 Minuten-Werte - Oktober 2022 - Daten der Raddauerzählstellen München
# Issued                   : 2022-11-14T15:05:46
# Modified                 : 2022-11-14T15:05:46
# Rights                   : dl-by-de/2.0

df <- read_delim('https://opendata.muenchen.de/dataset/c43b0bfb-836b-4291-b987-bf0fde74daaa/resource/5b1b8e38-d3c3-48f1-ae66-cd4c62c9a896/download/rad_2022_10_15min.csv')

# Distribution 19
# Ktzhdistid               : 1460
# Title                    : Tageswerte und Wetter - Oktober 2022 - Daten der Raddauerzählstellen München
# Issued                   : 2022-11-14T15:07:10
# Modified                 : 2022-11-14T15:07:10
# Rights                   : dl-by-de/2.0

df <- read_delim('https://opendata.muenchen.de/dataset/c43b0bfb-836b-4291-b987-bf0fde74daaa/resource/0fb582ab-332f-4e01-ab7b-35d2b96f403f/download/rad_2022_10_tage.csv')

# Distribution 20
# Ktzhdistid               : 1461
# Title                    : 15 Minuten-Werte - November 2022 - Daten der Raddauerzählstellen München
# Issued                   : 2022-12-19T13:20:39
# Modified                 : 2022-12-19T13:20:39
# Rights                   : dl-by-de/2.0

df <- read_delim('https://opendata.muenchen.de/dataset/c43b0bfb-836b-4291-b987-bf0fde74daaa/resource/762b779a-723d-4dbe-a3d0-62751f01d132/download/rad_2022_11_15min.csv')

# Distribution 21
# Ktzhdistid               : 1462
# Title                    : Tageswerte und Wetter - November 2022 - Daten der Raddauerzählstellen München
# Issued                   : 2022-12-19T13:21:33
# Modified                 : 2022-12-19T13:21:33
# Rights                   : dl-by-de/2.0

df <- read_delim('https://opendata.muenchen.de/dataset/c43b0bfb-836b-4291-b987-bf0fde74daaa/resource/1882966e-27b6-4265-a596-9001c3a4cbac/download/rad_2022_11_tage.csv')

# Distribution 22
# Ktzhdistid               : 1463
# Title                    : 15 Minuten-Werte - Dezember 2022 - Daten der Raddauerzählstellen München
# Issued                   : 2023-01-16T09:50:14
# Modified                 : 2023-01-16T09:50:14
# Rights                   : dl-by-de/2.0

df <- read_delim('https://opendata.muenchen.de/dataset/c43b0bfb-836b-4291-b987-bf0fde74daaa/resource/2c8b6e8e-893c-4c46-81b9-d73678e34127/download/rad_2022_12_15min.csv')

# Distribution 23
# Ktzhdistid               : 1464
# Title                    : Tageswerte und Wetter - Dezember 2022 - Daten der Raddauerzählstellen München
# Issued                   : 2023-01-16T09:51:14
# Modified                 : 2023-01-16T09:51:13
# Rights                   : dl-by-de/2.0

df <- read_delim('https://opendata.muenchen.de/dataset/c43b0bfb-836b-4291-b987-bf0fde74daaa/resource/b7155508-0639-4d10-a471-0a7de11fba17/download/rad_2022_12_tage.csv')



```

# Analyze data

```{r}

glimpse(df)
str(df)
skim(df)

head(df)
tail(df)

```

# Continue your code here...

```{r}

```

------------------------------------------------------------------------

# Questions about the data?

Mobilitätsreferat - Verkehrs- und Verhaltensdaten | Data Shop | 
