---
title: "Open Government Data, provided by Canton Zurich"
date: "2023-10-17"
output: html_document
---

## Dataset: Produktion von Wärme und Strom aus erneuerbaren Energieträgern im Kanton Zürich ab 2010

[Direct data shop link for dataset](https://www.zh.ch/de/politik-staat/opendata.html#/datasets/1681@awel-kanton-zuerich)

Auto generated R starter code for data set 1681@awel-kanton-zuerich.

## Metadata

- **Issued** `2022-08-25T09:41:42`
- **Modified** `2022-08-25T10:36:57`
- **Startdate** `2010-01-01`
- **Enddate** `2020-12-31`
- **Theme** `['Energie', None]`
- **Keyword** `['abfall', 'elektrizitaet', 'elektrizitaetsproduktion', 'energie', 'energieproduktion', 'energietraeger', 'erneuerbare_energien', 'holz', 'kehricht', 'luft', 'seen', 'sonnenenergie', 'sonnenkollektor', 'strom', 'waermepumpen', 'wasser', 'wasserkraft', 'windenergie', 'grundwasser', 'energieressourcen', 'biomasse', 'geothermie', 'abwasser', 'waerme', 'photovoltaik', 'wind', 'windkraft', 'sonne', 'ogd']`
- **Publisher** `['Amt für Abfall, Wasser, Energie und Luft des Kantons Zürich']`
- **Landingpage** `None`


# Load packages

```{r}

library(tidyverse)
library(skimr)

```

# Load data

-   The dataset has 1 distribution(s) in CSV format.
-   All available CSV distributions are listed below and can be read into a tibble.

```{r}

# Distribution 0
# Ktzhdistid               : 3140
# Title                    : Produktion von Wärme und Strom aus erneuerbaren Energieträgern im Kanton Zürich
# Description              : Zur Produktion von Wärme in Megawattstunden (MWh) enthalten sind die Energieträger: Kehricht, Biomasse (einschliesslich Holz), Sonne, Wasser (umfasst Oberflächen- und Grundwasser), Geothermie (untiefe Bohrungen), Luft (umfasst Luft-Wärmepumpen) sowie Abwasser. Zur Produktion von Strom zusätzlich enthalten ist der Energieträger 'Windkraft', während bei 'Geothermie' keine 'untiefen', sondern nur 'tiefe' Bohrungen zur Stromproduktion beitragen; die Energieträger 'Luft' und 'Abwasser' werden zur Stromproduktion nicht genutzt.
# Issued                   : 2022-08-25T09:41:42
# Modified                 : 2022-08-25T09:41:42
# Rights                   : NonCommercialAllowed-CommercialAllowed-ReferenceRequired

df <- read_delim('https://www.web.statistik.zh.ch/ogd/daten/ressourcen/KTZH_00001681_00003140.csv')



```

# Analyze data

```{r}

glimpse(df)
str(df)
skim(df)

head(df)
tail(df)

```

# Continue your code here...

```{r}

```

------------------------------------------------------------------------

# Questions about the data?

Amt für Abfall, Wasser, Energie und Luft des Kantons Zürich | Abteilung Energie | mirjam.baumann@bd.zh.ch
