---
title: "Open Government Data, provided by Landeshauptstadt München"
date: "2023-10-30"
output: html_document
---

## Dataset: Bundestagswahlen 2017 - Ergebnisse München

[Direct data shop link for dataset](https://opendata.muenchen.de/dataset/bundestagswahlen-2017-ergebnisse-munchen)

Auto generated R starter code for data set 173@lhm.

## Metadata

- **Issued** `2018-03-03T08:05:49`
- **Modified** `2021-10-27T15:10:32`
- **Startdate** `None`
- **Enddate** `None`
- **Theme** `['http://publications.europa.eu/resource/authority/data-theme/TECH']`
- **Keyword** `['Bundestagswahl', 'Wahlen']`
- **Publisher** `['statistisches-amt']`
- **Landingpage** `https://opendata.muenchen.de/dataset/bundestagswahlen-2017-ergebnisse-munchen`


# Load packages

```{r}

library(tidyverse)
library(skimr)

```

# Load data

-   The dataset has 6 distribution(s) in CSV format.
-   All available CSV distributions are listed below and can be read into a tibble.

```{r}

# Distribution 0
# Ktzhdistid               : 1731
# Title                    : Bundestagswahl 2017 Erststimmen nach Wahlbezirken
# Issued                   : 2018-03-03T09:06:29
# Modified                 : 2018-03-03T08:06:29
# Rights                   : dl-by-de/2.0

df <- read_delim('https://opendata.muenchen.de/dataset/d95b5aa1-83d0-4c15-9a12-661c2e3622ff/resource/14732d87-21b4-4689-b824-68b2d5a43248/download/btw2017amtlicherststimmenwahlbezirke.csv')

# Distribution 1
# Ktzhdistid               : 1732
# Title                    : Bundestagswahl 2017 Erststimmen nach Wahlkreisen
# Issued                   : 2018-03-03T09:06:49
# Modified                 : 2018-03-03T08:06:49
# Rights                   : dl-by-de/2.0

df <- read_delim('https://opendata.muenchen.de/dataset/d95b5aa1-83d0-4c15-9a12-661c2e3622ff/resource/339d69ec-69ce-4675-a397-3fb54507c124/download/btw2017amtlicherststimmenwahlkreise.csv')

# Distribution 2
# Ktzhdistid               : 1733
# Title                    :  Bundestagswahl 2017 Erststimmen nach Stadtbezirken
# Issued                   : 2018-03-03T09:07:05
# Modified                 : 2018-03-03T08:07:05
# Rights                   : dl-by-de/2.0

df <- read_delim('https://opendata.muenchen.de/dataset/d95b5aa1-83d0-4c15-9a12-661c2e3622ff/resource/bcf97087-9198-4736-8715-23975e1229c5/download/btw2017amtlicherststimmenstadtbezirke.csv')

# Distribution 3
# Ktzhdistid               : 1734
# Title                    : Bundestagswahl 2017 Zweitstimmen nach Wahlkreisen
# Issued                   : 2018-03-03T09:07:21
# Modified                 : 2018-03-03T08:07:21
# Rights                   : dl-by-de/2.0

df <- read_delim('https://opendata.muenchen.de/dataset/d95b5aa1-83d0-4c15-9a12-661c2e3622ff/resource/1655cdc8-13c3-489b-94a6-19a887da714d/download/btw2017amtlichzweitstimmenwahlkreise.csv')

# Distribution 4
# Ktzhdistid               : 1735
# Title                    : Bundestagswahl 2017 Zweitstimmen nach Wahlbezirken
# Issued                   : 2018-03-03T09:07:34
# Modified                 : 2018-03-03T08:07:34
# Rights                   : dl-by-de/2.0

df <- read_delim('https://opendata.muenchen.de/dataset/d95b5aa1-83d0-4c15-9a12-661c2e3622ff/resource/fba0bca0-aaa6-4888-a5d9-ecf25c845575/download/btw2017amtlichzweitstimmenwahlbezirke.csv')

# Distribution 5
# Ktzhdistid               : 1736
# Title                    : Bundestagswahl 2017 Zweitstimmen nach Stadtbezirken
# Issued                   : 2018-03-03T09:08:12
# Modified                 : 2018-03-03T08:08:11
# Rights                   : dl-by-de/2.0

df <- read_delim('https://opendata.muenchen.de/dataset/d95b5aa1-83d0-4c15-9a12-661c2e3622ff/resource/7b1ee971-6c60-4c9b-9675-8aa211a51be7/download/btw2017amtlichzweitstimmenstadtbezirke.csv')



```

# Analyze data

```{r}

glimpse(df)
str(df)
skim(df)

head(df)
tail(df)

```

# Continue your code here...

```{r}

```

------------------------------------------------------------------------

# Questions about the data?

Statistisches Amt | Data Shop | 
