---
title: "Open Government Data, provided by Landeshauptstadt München"
date: "2023-09-28"
output: html_document
---

## Dataset: Stadtbezirke der Landeshauptstadt München

Flächenhafte Darstellung der Verwaltungsgrenzen von den 25 Stadtbezirken der Landeshauptstadt München. Die Verwaltungsflächen können bei allen Darstellungen, Übersichten, Auswertungen und Planungen verwendet werden, die sich auf den Bereich einer administrativen Gebietseinheit (Gebietskörperschaften) beziehen.

[Direct data shop link for dataset](https://opendata.muenchen.de/dataset/vablock_stadtbezirke_opendata)

Auto generated R starter code for data set 1@lhm.

## Metadata

- **Issued** `2023-08-21T13:23:50`
- **Modified** `2023-09-28T01:00:25`
- **Startdate** `None`
- **Enddate** `None`
- **Theme** `['http://publications.europa.eu/resource/authority/data-theme/TECH']`
- **Keyword** `['Digitaler Zwilling München', 'Planungsunterlagen', 'opendata']`
- **Publisher** `['geodatenservice-muenchen']`
- **Landingpage** `https://opendata.muenchen.de/dataset/vablock_stadtbezirke_opendata`


# Load packages

```{r}

library(tidyverse)
library(skimr)

```

# Load data

-   The dataset has 1 distribution(s) in CSV format.
-   All available CSV distributions are listed below and can be read into a tibble.

```{r}

# Distribution 0
# Ktzhdistid               : 13
# Title                    : WFS (CSV)
# Description              : None
# Issued                   : 2023-09-28T01:00:25
# Modified                 : 2023-09-28T01:00:25
# Rights                   : dl-by-de/2.0

df <- read_delim('http://geoportal.muenchen.de/geoserver/gsm_wfs/ows?service=WFS&version=1.0.0&request=GetFeature&typeName=gsm_wfs:vablock_stadtbezirke_opendata&outputFormat=csv')



```

# Analyze data

```{r}

glimpse(df)
str(df)
skim(df)

head(df)
tail(df)

```

# Continue your code here...

```{r}

```

------------------------------------------------------------------------

# Questions about the data?

GeodatenService München | Data Shop | geodatenservice.kom@muenchen.de
