---
title: "Open Government Data, provided by Canton Zurich"
date: "2023-10-17"
output: html_document
---

## Dataset: Anzahl Einbrüche nach Gemeinden des Kantons Zürich

[Direct data shop link for dataset](https://www.zh.ch/de/politik-staat/opendata.html#/datasets/2042@kantonspolizei-kanton-zuerich)

Auto generated R starter code for data set 2042@kantonspolizei-kanton-zuerich.

## Metadata

- **Issued** `2023-03-22T10:32:20`
- **Modified** `2023-05-25T16:35:13`
- **Startdate** `2023-01-01`
- **Enddate** `2023-12-31`
- **Theme** `['Kriminalität, Strafrecht']`
- **Keyword** `['gemeinden', 'kriminalitaet', 'strafbare_handlungen', 'strafdelikte', 'straftaten', 'einbrueche', 'ogd']`
- **Publisher** `['Kantonspolizei des Kantons Zürich']`
- **Landingpage** `None`


# Load packages

```{r}

library(tidyverse)
library(skimr)

```

# Load data

-   The dataset has 1 distribution(s) in CSV format.
-   All available CSV distributions are listed below and can be read into a tibble.

```{r}

# Distribution 0
# Ktzhdistid               : 4083
# Title                    : Anzahl Einbrüche nach Gemeinden und in den Stadtkreisen der Stadt Zürich
# Description              : Das Total Einbrüche beinhaltet alle polizeilich bekannten, vollendeten und versuchten Einbruchs- und Einschleichdiebstähle. Die Bevölkerungszahlen sind der Einwohnerstatistik des Bundes am Ende des Vorjahres entnommen (bis 2010 ESPOP, ab 2011 STATPOP). Damit wird die Häufigkeitszahl berechnet (Anzahl registrierten Straftaten pro 1000 Einwohner). 
# Issued                   : 2023-03-22T10:32:20
# Modified                 : 2023-04-05T19:05:39
# Rights                   : NonCommercialAllowed-CommercialAllowed-ReferenceNotRequired

df <- read_delim('https://www.web.statistik.zh.ch/ogd/daten/ressourcen/KTZH_00002042_00004083.csv')



```

# Analyze data

```{r}

glimpse(df)
str(df)
skim(df)

head(df)
tail(df)

```

# Continue your code here...

```{r}

```

------------------------------------------------------------------------

# Questions about the data?

Kantonspolizei des Kantons Zürich | Abteilung Kriminalpolizeiliches Datenmanagement | kdm-kla@kapo.zh.ch
