---
title: "Open Government Data, provided by Landeshauptstadt München"
date: "2023-11-16"
output: html_document
---

## Dataset: Daten der Raddauerzählstellen München 2023

[Direct data shop link for dataset](https://opendata.muenchen.de/dataset/daten-der-raddauerzaehlstellen-muenchen-2023)

Auto generated R starter code for data set 37@lhm.

## Metadata

- **Issued** `2023-02-06T11:36:10`
- **Modified** `2023-10-16T05:57:50`
- **Startdate** `None`
- **Enddate** `None`
- **Theme** `['http://publications.europa.eu/resource/authority/data-theme/TECH']`
- **Keyword** `['Fahrrad', 'Raddauerzählstellen', 'Raddauerzählstellen 2023']`
- **Publisher** `['mobilitaetsreferat']`
- **Landingpage** `https://opendata.muenchen.de/dataset/daten-der-raddauerzaehlstellen-muenchen-2023`


# Load packages

```{r}

library(tidyverse)
library(skimr)

```

# Load data

-   The dataset has 18 distribution(s) in CSV format.
-   All available CSV distributions are listed below and can be read into a tibble.

```{r}

# Distribution 0
# Ktzhdistid               : 371
# Title                    : 15 Minuten-Werte - Januar 2023 - Daten der Raddauerzählstellen München
# Issued                   : 2023-02-06T11:50:08
# Modified                 : 2023-02-06T11:50:08
# Rights                   : dl-by-de/2.0

df <- read_delim('https://opendata.muenchen.de/dataset/780d7f77-e5de-47bb-8b34-9bc321c567a1/resource/63899327-2f90-42f8-8953-9344a158129b/download/rad_2023_01_15min.csv')

# Distribution 1
# Ktzhdistid               : 372
# Title                    : Tageswerte und Wetter - Januar 2023 - Daten der Raddauerzählstellen München
# Issued                   : 2023-02-06T11:50:52
# Modified                 : 2023-02-06T11:50:52
# Rights                   : dl-by-de/2.0

df <- read_delim('https://opendata.muenchen.de/dataset/780d7f77-e5de-47bb-8b34-9bc321c567a1/resource/c2d22114-8ca0-44d5-895a-39b422977cff/download/rad_2023_01_tage.csv')

# Distribution 2
# Ktzhdistid               : 373
# Title                    : 15 Minuten-Werte - Februar 2023 - Daten der Raddauerzählstellen München
# Issued                   : 2023-03-13T10:45:38
# Modified                 : 2023-03-13T10:45:38
# Rights                   : dl-by-de/2.0

df <- read_delim('https://opendata.muenchen.de/dataset/780d7f77-e5de-47bb-8b34-9bc321c567a1/resource/6f9f934a-d70c-4deb-b365-de79c21f5e44/download/rad_2023_02_15min.csv')

# Distribution 3
# Ktzhdistid               : 374
# Title                    : Tageswerte und Wetter - Februar 2023 - Daten der Raddauerzählstellen München
# Issued                   : 2023-03-13T10:46:45
# Modified                 : 2023-03-13T10:46:45
# Rights                   : dl-by-de/2.0

df <- read_delim('https://opendata.muenchen.de/dataset/780d7f77-e5de-47bb-8b34-9bc321c567a1/resource/5506ca79-edb7-4241-90eb-e8406430fab4/download/rad_2023_02_tage.csv')

# Distribution 4
# Ktzhdistid               : 375
# Title                    : 15 Minuten-Werte - März 2023 - Daten der Raddauerzählstellen München
# Issued                   : 2023-04-11T08:06:02
# Modified                 : 2023-04-11T08:06:02
# Rights                   : dl-by-de/2.0

df <- read_delim('https://opendata.muenchen.de/dataset/780d7f77-e5de-47bb-8b34-9bc321c567a1/resource/e8536f7f-d03a-4dce-8b9e-81907fdff40f/download/rad_2023_03_15min.csv')

# Distribution 5
# Ktzhdistid               : 376
# Title                    : Tageswerte und Wetter - März 2023 - Daten der Raddauerzählstellen München
# Issued                   : 2023-04-11T08:06:48
# Modified                 : 2023-04-11T08:06:48
# Rights                   : dl-by-de/2.0

df <- read_delim('https://opendata.muenchen.de/dataset/780d7f77-e5de-47bb-8b34-9bc321c567a1/resource/51898d07-2aa5-4ee7-977d-c0b80f8910a3/download/rad_2023_03_tage.csv')

# Distribution 6
# Ktzhdistid               : 377
# Title                    : 15 Minuten-Werte - April 2023 - Daten der Raddauerzählstellen München
# Issued                   : 2023-05-05T06:29:31
# Modified                 : 2023-05-05T06:29:31
# Rights                   : dl-by-de/2.0

df <- read_delim('https://opendata.muenchen.de/dataset/780d7f77-e5de-47bb-8b34-9bc321c567a1/resource/653f1acb-f02e-4ba6-8dc3-fe1c975a28be/download/rad_2023_04_15min.csv')

# Distribution 7
# Ktzhdistid               : 378
# Title                    : Tageswerte und Wetter - April 2023 - Daten der Raddauerzählstellen München
# Issued                   : 2023-05-05T06:30:28
# Modified                 : 2023-05-05T06:30:28
# Rights                   : dl-by-de/2.0

df <- read_delim('https://opendata.muenchen.de/dataset/780d7f77-e5de-47bb-8b34-9bc321c567a1/resource/b12f851c-70a4-4864-9efe-1f6ee85c24dc/download/rad_2023_04_tage.csv')

# Distribution 8
# Ktzhdistid               : 379
# Title                    : 15 Minuten-Werte - Mai 2023 - Daten der Raddauerzählstellen München
# Issued                   : 2023-06-07T07:52:39
# Modified                 : 2023-06-07T07:52:39
# Rights                   : dl-by-de/2.0

df <- read_delim('https://opendata.muenchen.de/dataset/780d7f77-e5de-47bb-8b34-9bc321c567a1/resource/c5e32d17-6162-4d66-b3a1-e5509eba07e2/download/rad_2023_05_15min.csv')

# Distribution 9
# Ktzhdistid               : 380
# Title                    : Tageswerte und Wetter - Mai 2023 - Daten der Raddauerzählstellen München
# Issued                   : 2023-06-07T07:53:42
# Modified                 : 2023-06-07T07:53:42
# Rights                   : dl-by-de/2.0

df <- read_delim('https://opendata.muenchen.de/dataset/780d7f77-e5de-47bb-8b34-9bc321c567a1/resource/98d6814b-8850-4859-9266-f04fd941e68a/download/rad_2023_05_tage.csv')

# Distribution 10
# Ktzhdistid               : 381
# Title                    : 15 Minuten-Werte - Juni 2023 - Daten der Raddauerzählstellen München
# Issued                   : 2023-07-17T08:54:06
# Modified                 : 2023-07-17T08:54:06
# Rights                   : dl-by-de/2.0

df <- read_delim('https://opendata.muenchen.de/dataset/780d7f77-e5de-47bb-8b34-9bc321c567a1/resource/f79567a5-9d2a-4274-b54a-5d34112ac13c/download/rad_2023_06_15min.csv')

# Distribution 11
# Ktzhdistid               : 382
# Title                    : Tageswerte und Wetter - Juni 2023 - Daten der Raddauerzählstellen München
# Issued                   : 2023-07-17T08:55:37
# Modified                 : 2023-07-17T08:55:37
# Rights                   : dl-by-de/2.0

df <- read_delim('https://opendata.muenchen.de/dataset/780d7f77-e5de-47bb-8b34-9bc321c567a1/resource/9bfaf5ce-868b-44bb-8963-45028087dfc7/download/rad_2023_06_tage.csv')

# Distribution 12
# Ktzhdistid               : 383
# Title                    : 15 Minuten-Werte - Juli 2023 - Daten der Raddauerzählstellen München
# Issued                   : 2023-08-03T16:11:06
# Modified                 : 2023-08-03T16:11:06
# Rights                   : dl-by-de/2.0

df <- read_delim('https://opendata.muenchen.de/dataset/780d7f77-e5de-47bb-8b34-9bc321c567a1/resource/24f8cb55-05b5-40d0-9ef7-fc66d1e53fd1/download/rad_2023_07_15min.csv')

# Distribution 13
# Ktzhdistid               : 384
# Title                    : Tageswerte und Wetter - Juli 2023 - Daten der Raddauerzählstellen München
# Issued                   : 2023-08-03T16:12:12
# Modified                 : 2023-08-03T16:12:12
# Rights                   : dl-by-de/2.0

df <- read_delim('https://opendata.muenchen.de/dataset/780d7f77-e5de-47bb-8b34-9bc321c567a1/resource/26fb8325-c885-4911-8a10-c4b880402283/download/rad_2023_07_tage.csv')

# Distribution 14
# Ktzhdistid               : 385
# Title                    : 15 Minuten-Werte - August 2023 - Daten der Raddauerzählstellen München
# Issued                   : 2023-09-07T12:17:46
# Modified                 : 2023-09-07T12:17:46
# Rights                   : dl-by-de/2.0

df <- read_delim('https://opendata.muenchen.de/dataset/780d7f77-e5de-47bb-8b34-9bc321c567a1/resource/88ca9f2b-3505-4855-9b7d-dee58bc5eb72/download/rad_2023_08_15min.csv')

# Distribution 15
# Ktzhdistid               : 386
# Title                    : Tageswerte und Wetter - August 2023 - Daten der Raddauerzählstellen München
# Issued                   : 2023-09-07T12:18:47
# Modified                 : 2023-09-07T12:18:47
# Rights                   : dl-by-de/2.0

df <- read_delim('https://opendata.muenchen.de/dataset/780d7f77-e5de-47bb-8b34-9bc321c567a1/resource/d87fab0d-5701-4507-8575-f76408805967/download/rad_2023_08_tage.csv')

# Distribution 16
# Ktzhdistid               : 387
# Title                    : 15 Minuten-Werte - September 2023 - Daten der Raddauerzählstellen München
# Issued                   : 2023-10-16T05:55:47
# Modified                 : 2023-10-16T05:55:47
# Rights                   : dl-by-de/2.0

df <- read_delim('https://opendata.muenchen.de/dataset/780d7f77-e5de-47bb-8b34-9bc321c567a1/resource/dbecbda4-a962-47db-b866-f8739de08629/download/rad_2023_09_15min.csv')

# Distribution 17
# Ktzhdistid               : 388
# Title                    : Tageswerte und Wetter - September 2023 - Daten der Raddauerzählstellen München
# Issued                   : 2023-10-16T05:57:50
# Modified                 : 2023-10-16T05:57:50
# Rights                   : dl-by-de/2.0

df <- read_delim('https://opendata.muenchen.de/dataset/780d7f77-e5de-47bb-8b34-9bc321c567a1/resource/ca383d9b-a057-4957-890e-0f30899e411a/download/rad_2023_09_tage.csv')



```

# Analyze data

```{r}

glimpse(df)
str(df)
skim(df)

head(df)
tail(df)

```

# Continue your code here...

```{r}

```

------------------------------------------------------------------------

# Questions about the data?

Mobilitätsreferat - Verkehrs- und Verhaltensdaten | Data Shop | 
