---
title: "Open Government Data, provided by Canton Zurich"
date: "2023-10-17"
output: html_document
---

## Dataset: COVID_19 Abwassermonitoring im Kanton Zürich ab 30.05.2021 bis 02.05.2023

[Direct data shop link for dataset](https://www.zh.ch/de/politik-staat/opendata.html#/datasets/728@gesundheitsdirektion-kanton-zuerich)

Auto generated R starter code for data set 728@gesundheitsdirektion-kanton-zuerich.

## Metadata

- **Issued** `2021-07-06T00:00:00`
- **Modified** `2023-05-09T11:46:52`
- **Startdate** `2021-05-30`
- **Enddate** `2023-05-02`
- **Theme** `['Gesundheit']`
- **Keyword** `['bezirke', 'gesundheit', 'kanton_zuerich', 'krankheiten', 'wasser', 'corona', 'covid-19', 'sars-cov-2', 'covid19', 'ogd']`
- **Publisher** `['Gesundheitsdirektion des Kantons Zürich']`
- **Landingpage** `https://github.com/openZH/covid_19_wastewater_monitoring_ZH`


# Load packages

```{r}

library(tidyverse)
library(skimr)

```

# Load data

-   The dataset has 2 distribution(s) in CSV format.
-   All available CSV distributions are listed below and can be read into a tibble.

```{r}

# Distribution 0
# Ktzhdistid               : 1850
# Title                    : Liste der Abwasserreinigungsanlagen mit Einzugsgebiet
# Description              : Ausgewählte, ins SARS-CoV-2-RNA-Abwassermonitoring integrierte Abwasserreinigungsanlagen (ARA). Variabeln: 'ARA_code' = Abkürzung der ARA; 'catchment_area' = Einzugsgebiet (Anzahl an die ARA angeschlossene Einwohner:innen); 'ARA_name' = Ausgeschriebener Name der ARA; 'district' = Kantonaler Bezirk, in dem die ARA liegt.
# Issued                   : 2021-07-06T10:11:03
# Modified                 : 2021-09-28T08:00:01
# Rights                   : NonCommercialAllowed-CommercialAllowed-ReferenceRequired

df <- read_delim('https://raw.githubusercontent.com/openZH/covid_19_wastewater_monitoring_ZH/master/ara_einzugsgebiet.csv')

# Distribution 1
# Ktzhdistid               : 1851
# Title                    : SARS-CoV-2-RNA-Abwassermonitoring
# Description              : SARS-CoV-2-RNA-Messungen aus Proben von dreizehn ins Monitoring integrierten Abwasserreinigungsanlagen (ARA). Variabeln: 'date' = Tag der Entnahme der Probe; 'SARS_CoV_2_RNA_copies_d_100000' = SARS-CoV-2 RNA im Rohabwasser pro 100'000 Personen; 'quantification_flag' = 'Q': über Quantifizierungsgrenze (>LOQ), 'D': über Nachweisgrenze (>LOD), 'N': unter Nachweisgrenze (<LOD); 'flow_m3_d' = Zufluss zur ARA in Kubikmeter pro Tag; 'sample_origin' = Abkürzung der ARA ('ARA_code' gemäss Ressource "Liste der Abwasserreinigungsanlagen mit Einzugsgebiet").
# Issued                   : 2021-07-06T11:41:06
# Modified                 : 2022-03-21T10:05:15
# Rights                   : NonCommercialAllowed-CommercialAllowed-ReferenceRequired

df <- read_delim('https://raw.githubusercontent.com/openZH/covid_19_wastewater_monitoring_ZH/master/COVID19_Abwassermonitoring.csv')



```

# Analyze data

```{r}

glimpse(df)
str(df)
skim(df)

head(df)
tail(df)

```

# Continue your code here...

```{r}

```

------------------------------------------------------------------------

# Questions about the data?

Gesundheitsdirektion des Kantons Zürich | Coronavirus-Hotline | gdstab@gd.zh.ch
